臺灣高等法院刑事判決
111年度上訴字第635號
上  訴  人  
即  被  告  王俊皓



選任辯護人  邱政義律師  
上列上訴人因詐欺等案件，不服臺灣桃園地方法院110年度訴字
第786號，中華民國110年12月23日第一審判決（起訴案號：臺灣
桃園地方檢察署109年度偵字第21157號、第27310號），提起上
訴，本院判決如下：
    主  文
原判決撤銷。
王俊皓犯如附表一各編號所示之罪，處如附表一各編號「所犯罪
名及宣告刑」欄所示之刑及「沒收」欄所示之沒收。
    事  實
一、王俊皓於民國109年3月間，加入張紹洋（另案審理中）、真
    實姓名年籍均不詳、綽號「凱德」、「阿財」及其他成員所
    組成三人以上之詐欺集團，並約定由王俊皓擔任「收簿手」
    工作，負責領取被害人寄出之包裹後轉交與詐欺集團成員，
    每次領取包裹之報酬為新臺幣（下同）500元。嗣王俊皓、
    張紹洋、「凱德」、「阿財」及其他成員所組成三人以上之
    詐欺集團成員，共同意圖為自己不法之所有，基於三人以上
    共同詐欺取財、隱匿詐欺犯罪所得去向之洗錢犯意聯絡，先
    由不詳成年詐欺集團成員，㈠於附表二編號1所示時間，以附
    表二編號1所示詐術詐騙杜智銘，致杜智銘陷於錯誤而寄出
    物品（寄件時間、地點、物品均如附表二編號1所示）。㈡於
    109年3月5日前某時許，以通訊軟體LINE暱稱「張士鋒」向
    鄭智文（未據認定為被害人）告以須提供金融帳戶之相關資
    料以順利辦理貸款等語，鄭智文因此將其所申辦之中華郵政
    股份有限公司帳號000-00000000000000號帳戶（下稱鄭智文
    郵局帳戶）、中國信託商業銀行帳號000-000000000000號帳
    戶（下稱鄭智文中信帳戶）、台新國際商業銀行帳號000-00
    000000000000號帳戶（下稱鄭智文台新帳戶）等帳戶之存摺
    影本、提款卡等物品，於109年3月5日晚間7時27分許，在花
    蓮縣○○鄉○○路000號7-11超商蓮發門市寄出。嗣王俊皓再依
    詐欺集團成員「阿財」之指示，分別於附表三編號1、2所示
    時間、地點領取包裹後交付與「阿財」指定之人。又該詐欺
    集團不詳成員取得鄭智文金融帳戶相關資料後，復於附表二
    編號2、3所示時間，以附表二編號2、3所示詐術詐騙丁榕嬋
    、趙玉韻，致丁榕嬋、趙玉韻陷於錯誤，匯款如附表二編號
    2、3所示金額至附表二編號2、3所示鄭智文之金融帳戶。
二、案經丁榕嬋、趙玉韻訴由南投縣政府警察局集集分局、新北
    市政府警察局淡水分局報告臺灣臺北地方檢察署陳請臺灣高
    等檢察署檢察長核轉臺灣桃園地方檢察署檢察官偵查起訴。
    理  由
壹、程序事項：
一、按被告以外之人於審判外之陳述，雖不符刑事訴訟法第 159
    條之1 至第159 條之4 之規定，而經當事人於審判程序同意
    作為證據，法院審酌該言詞陳述或書面陳述作成時之情況，
    認為適當者，亦得為證據。當事人、代理人或辯護人於法院
    調查證據時，知有刑事訴訟法第159 條第1 項不得為證據之
    情形，而未於言詞辯論終結前聲明異議者，視為有前項之同
    意，刑事訴訟法第159 條之5 定有明文。查本判決所引用以
    下審判外作成之相關供述證據，檢察官、被告及辯護人於本
    院準備程序中對於證據能力沒有意見（見本院卷第86頁至第
    88頁），且於本院言詞辯論終結前均未聲明異議（見本院卷
    第130頁至第132頁），本院審酌上開證據資料製作時之情況
    ，尚無違法取得及證明力明顯過低之瑕疵，認以之作為證據
    應屬適當，且上開各該證據均經本院於審判期日依法進行證
    據之調查、辯論，被告於訴訟上之防禦權，已受保障，故上
    開證據資料均有證據能力。
二、至於本判決其餘所依憑認定被告犯罪事實之各項非供述證據
    ，本院亦查無有何違反法定程序取得之情形，依刑事訴訟法
    第158 條之4 規定之反面解釋，均具有證據能力。
貳、實體事項：
一、認定犯罪事實所憑證據及其理由：
　㈠上揭犯罪事實，業據被告王俊皓於原審及本院審理時均坦承
    不諱（見原審卷第130頁至第131頁、第136頁、本院卷第136
    頁），並經告訴人杜智銘、丁榕嬋、趙玉韻於警詢證述遭詐
    騙之過程歷歷（見第15611號偵卷第10頁至第12頁、第10955
    號偵卷第148頁至第149頁反面、第152頁至第153頁），且有
    證人即另案被告張紹洋於檢察官偵訊時證述其曾向被告王俊
    皓收取包裹數次；證人鄭智文於警詢、檢察官偵訊時證述其
    帳戶為詐騙集團使用；證人廖皇融於檢察官偵訊時證述：其
    曾搭載被告前往超商領取詐得帳戶等語在卷可憑（見第1095
    5號偵卷第7頁至第9頁、第28頁至第29頁、第69頁反面至第7
    0頁反面、第77頁正、反面），尚有翻拍照片6張、玉山銀行
    帳號0000000000000號帳戶、內政部警政署熱點及影像查詢2
    份、金融機構聯防機制通報單、內政部警政署反詐騙諮詢案
    件紀錄表、中國信託商業銀行自動化交易LOG資料-財金交易
    、中華郵政股份有限公司客戶歷史交易清單、包裹查詢代碼
    網路列印資料、被告領取包裹之監視錄影翻拍畫面、被害人
    鄭智文之存摺封面翻拍照片及統一超商交貨便服務單在卷可
    參（見第10955號偵卷第10頁至第11頁、第12頁至第15頁、
    第34頁、第39頁至第40頁、第150頁至第151頁、第154頁至
    第155頁、第15611號偵卷第13頁、第14頁），堪認被告上開
    任意性自白即與事實相符。
　㈡綜上所述，本案事證明確，被告犯行均堪認定，應依法論科
    。
二、論罪：
　㈠查附表二編號1部分，被告於收簿後，尚未有被害人因遭詐騙
    匯入款項，是核被告王俊皓就附表二編號1所為，均係犯刑
    法第339條之4第1項第2款之三人以上共同犯詐欺取財罪及洗
    錢防制法第14條第1項、第2項之一般洗錢未遂罪；就附表二
    編號2、3所示係犯刑法第339條之4第1項第2款之三人以上共
    同犯詐欺取財罪及洗錢防制法第14條第1項之一般洗錢罪。
    公訴意旨雖未指述被告所為亦犯一般洗錢既、未遂罪，惟此
    部分與檢察官起訴並經本院審認有罪之加重詐欺部分，具有
    裁判上一罪關係，本院自得就此部分併予審判，附此敘明。
    又被告就附表二編號1所示之一般洗錢未遂犯行，應依刑法
    第25條第2項規定減輕其刑。
　㈡按共同實施犯罪行為之人，在合同意思範圍以內，各自分擔
    犯罪行為之一部，相互利用他人之行為，以達其犯罪之目的
    者，即應對於全部所發生之結果，共同負責；又共同正犯之
    成立，祇須具有犯意之聯絡及行為之分擔，既不問犯罪動機
    起於何人，亦不必每一階段犯行，均須參與（最高法院28年
    上字第3110號、34年上字第862號判例意旨參照）。又共同
    正犯之意思聯絡，原不以數人間直接發生者為限，若有間接
    之聯絡者，亦包括在內，如甲分別邀約乙、丙犯罪，雖乙、
    丙間彼此並無直接之聯絡，亦無礙於其為共同正犯之成立（
    最高法院77年台上字第2135號判例意旨參照）。是以，行為
    人參與構成要件行為之實施，並不以參與構成犯罪事實之全
    部或始終參與為必要，即使僅參與構成犯罪事實之一部分，
    或僅參與某一階段之行為，亦足以成立共同正犯。查本案被
    告與張紹洋、「凱德」、「阿財」及其等所屬詐欺集團成員
    間，均知悉內部分工所從事行為係整體詐欺取財行為分擔之
    一環，各成員縱未親自參與詐騙被害人，甚或未全盤知悉其
    他集團成員詐騙被害人之實際情形，然被告在合同意思範圍
    以內，參與集團的分工，分擔犯罪行為之一部，相互利用他
    人之行為，以遂行加重詐欺取財及洗錢犯行，達犯罪目的，
    應認被告就前揭3次犯行，與張紹洋、「凱德」、「阿財」
    及其等所屬詐欺集團成員間，均有犯意聯絡及行為分擔，皆
    應論以共同正犯。　　
　㈢按刑法第55條所定，一行為而觸犯數罪名之想像競合犯存在
    之目的，係在避免對於同一不法要素予以過度評價；則其所
    謂「一行為」，應兼指所實行者為完全或局部同一之行為，
    或其行為著手實行階段可認為同一者，均得認為合於一行為
    觸犯數罪名之要件，而評價為想像競合犯（最高法院103年
    度台上字第4223號判決意旨參照）。查被告附表二編號1至3
    各次所為加重詐欺取財、一般洗錢既、未遂犯行，均分別在
    同一犯罪決意及計畫下所為，具有部分行為重疊之情形，因
    果歷程並未中斷，皆各係一行為觸犯數罪名之想像競合犯，
    應依刑法第55條前段之規定，各從一重論以刑法第339 條之
    4 第1 項第2 款之三人以上共同詐欺取財罪處斷。　　
  ㈣刑法處罰之加重詐欺取財罪係侵害個人財產法益之犯罪，其
    罪數計算，依一般社會通念，應以被害人數、被害次數之多
    寡，決定其犯罪之罪數（最高法院108年度台上字第274號判
    決意旨參照）。是被告就附表二各編號所為加重詐欺取財犯
    行，係侵害個人財產法益之犯罪，被害人不同，侵害法益不
    同，各具獨立性，應依附表二各編號所示被害人之不同，予
    以分論併罰。
　㈤被告累犯不加重其刑之說明：
　　被告前因公共危險案件，經臺灣新北地方法院以106年度交
    簡字第792號判決處有期徒刑2月確定，並於106年5月23日易
    科罰金執行完畢乙節，此有本院被告前案紀錄表1份在卷可
    按（見本院卷第31頁），惟參酌司法院釋字第775號解釋意
    旨，本案所犯與前案所犯之罪名、犯罪手法均屬有別，並無
    關聯，尚難僅因曾有受徒刑執行完畢之事實而認被告個人有
    何對刑罰反應力薄弱之特別惡性存在，倘一律加重最低本刑
    ，致生罪刑不相當之疑慮，經個案裁量後，爰不依刑法第47
    條第1項規定加重其法定最低度刑。
　㈥「犯（洗錢防制法）前2條之罪，在偵查或審判中自白者，減
    輕其刑」，洗錢防制法第16條第2項定有明文。然按想像競
    合犯之處斷刑，本質上係「刑之合併」，其所謂從一重處斷
    ，乃將想像競合犯組成之評價上數罪，合併為科刑一罪，其
    所對應之刑罰，亦合併其評價上數罪之數法定刑，而為一個
    處斷刑。易言之，想像競合犯侵害數法益者皆成立犯罪，論
    罪時必須輕、重罪併舉論述，同時宣告所犯各罪名，包括各
    罪有無加重、減免其刑之情形，亦應說明論列，量刑時併衡
    酌輕罪部分量刑事由，評價始為充足，然後依刑法第55條前
    段規定「從一重處斷」，非謂對於其餘各罪可置而不論。因
    此，法院決定處斷刑時，雖以其中最重罪名之法定刑，做為
    裁量之準據，惟於裁量其輕重時，仍應將輕罪合併評價在內
    （最高法院108年度台上字第4405號判決、108年度台上大字
    第3563號裁定意旨參照）。查被告坦認本案洗錢犯行不諱，
    應認被告對於洗錢行為之構成要件事實有所自白，原應就被
    告所犯一般洗錢既、未罪，依上開規定減輕其刑。惟被告所
    犯一般洗錢既、未遂罪係屬想像競合犯其中之輕罪，被告就
    本案三次犯行均係從一重之三人以上共同詐欺取財罪處斷，
    就想像競合輕罪得減刑部分，依上開說明，自皆應於依刑法
    第57條量刑時一併衡酌此項減輕其刑事由，附此說明。
參、撤銷原判決之理由：
一、原審認被告所犯均事證明確，予以論科，固非無見。惟：㈠
    原判決就附表二編號1部分，認被告另觸犯參與犯罪組織罪
    ，容有未合（詳後肆所述）。㈡原判決犯罪事實欄漏未記載
    被告共同基於隱匿詐欺犯罪所得去向之洗錢犯意聯絡，容有
    未恰。㈢原判決就定應執行刑部分未具體說明其裁量之事由
    ，亦有未合。㈣原判決就附表一編號1部分未論處一般洗錢未
    遂罪，亦有違誤。㈤被告就一般洗錢既、未遂部分為自白，
    原判決未就此有利被告之事項，於科刑時予以審酌，亦有未
    當。雖被告上訴請求與被害人、告訴人調解以減輕刑度等語
    ，經本院通知告訴人、被害人詢問調解之意願，告訴人杜智
    銘、丁榕嬋、趙玉韻均無意願調解，此有本院公務電話查詢
    紀錄表4紙、調解回報單在卷存參（見本院卷第95頁至第99
    頁、第101頁），是被告執前詞提起上訴，固無理由，惟原
    判決既有上揭可議之處，自應由本院予以撤銷改判（含定應
    執行刑部分）。
二、爰以行為人之責任為基礎，審酌被告前有不能安全駕駛之前
    案科刑及執行情形，此有本院被告前案紀錄表1份在卷可按
    ，仍未警惕，不思以正當途徑獲取財物，反加入詐欺集團擔
    任收簿手之工作，與詐欺集團成員共同詐騙，牟取不法報酬
    ，犯罪之動機、手段，危害社會治安，應予非難，兼衡其犯
    後坦承，惟迄未與被害人、告訴人和解並賠償其等損害，暨
    其參與本案之程度、被告之智識、家庭經濟與生活狀況，以
    及自白洗錢既、未遂犯行等一切情狀，量處如附表一編號1
    至3「所犯罪名及宣告刑」欄所示之宣告刑及「沒收」欄所
    示之沒收。
三、被告不另定應執行刑之說明：　　
    參酌最高法院最近一致見解，關於數罪併罰案件，如能俟被
    告所犯數罪全部確定後，於執行時，始由該案犯罪事實最後
    判決之法院所對應之檢察署檢察官，聲請該法院裁定之，無
    庸於每一個案判決時定其應執行刑，則依此所為之定刑，不
    但能保障被告（受刑人）之聽審權，符合正當法律程序，更
    可提升刑罰之可預測性，減少不必要之重複裁判，避免違反
    一事不再理原則情事之發生（最高法院108年度台抗字第489
    號刑事裁定意旨參照）。經查，被告王俊皓另犯普通詐欺案
    件，經臺灣新北地方法院以109年度審易字第2398號判處應
    執行有期徒刑4月，再經本院以110年度上訴字第864號駁回
    上訴確定；另犯普通詐欺案件，經臺灣新北地方法院以109
    年度易字第1212號判決應執行有期徒刑1年，再經本院以110
    年度上訴字第3286號撤銷改判，亦量處應執行有期徒刑1年
    確定；又被告另因加重詐欺等案件，經臺灣桃園地方法院以
    110年度金訴字第66號判處應執行有期徒刑1年8月，被告提
    起上訴並繫屬本院以111年度上訴2312號審理中，而尚未判
    決確定等情，此有本院被告前案紀錄表在卷足參（見本院卷
    第31頁至第40頁、第143頁至第153頁），揆諸前開說明，宜
    俟其所犯數罪全部確定後，再由檢察官聲請裁定為適當。從
    而，本案爰不定其應執行刑，併此敘明。
四、沒收：
　㈠被告王俊皓於原審供稱：我本案2次領取包裹所得各為500元
    等語（見原審卷第136頁），是被告所收受共計1,000元為其
    犯罪所得，雖未據扣案，自應依刑法第38條之1第1項前段、
    第3項規定宣告沒收，並諭知於全部或一部不能沒收或不宜
    執行沒收時，追徵其價額。　　
　㈡按洗錢行為之標的是否限於行為人者始得宣告沒收，法無明
    文，是倘法條並未規定「不問屬於犯罪行為人與否均沒收」
    時，自仍以屬於被告所有者為限，始應予沒收。查本件集團
    成員提領之款項業已轉交詐欺集團其他上手成員，現有證據
    尚不能證明被告對於此部分洗錢之標的物具有所有權及事實
    上處分權限，自無從依洗錢防制法第18條第1項規定宣告沒
    收，附此說明。
肆、不另為公訴不受理之諭知：
一、公訴意旨另以：被告王俊皓於109年3月間，加入3人以上以
    實施詐術為手段所組成具有持續性、牟利性、結構性詐欺集
    團犯罪組織，因認被告另涉犯組織犯罪防制條例第3條第1項
    後段之參與犯罪組織罪嫌等語。　
二、按同一案件繫屬於有管轄權之數法院者，由繫屬在先之法院
    審判之，刑事訴訟法第8條前段定有明文；又案件依刑事訴
    訟法第8條之規定不得為審判者，應諭知不受理之判決，同
    法第303條第7款亦規定明確。而案件是否已經起訴，應以檢
    察官起訴繫屬之先後為準，同一案件繫屬於有管轄權之數法
    院，其繫屬在後之法院，倘未經共同之直接上級法院裁定者
    ，即應依上揭刑事訴訟法第303條第7款規定諭知不受理之判
    決，以避免一罪兩判。所謂「同一案件」，乃指前後案件之
    被告及犯罪事實俱相同者而言，既經合法提起公訴或自訴發
    生訴訟繫屬，即成為法院審判之對象，而須依刑事訴訟程序
    ，以裁判確定其具體刑罰權之有無及範圍，自不容許重複起
    訴，以免法院對僅有同一刑罰權之案件，先後為重複之裁判
    ，或更使被告遭受二重處罰之危險，此為刑事訴訟法上「一
    事不再理原則」。而所稱「同一案件」包含事實上及法律上
    同一案件，舉凡自然行為事實相同、基本社會事實相同（例
    如加重結果犯、加重條件犯等）、實質上一罪（例如吸收犯
    、接續犯、集合犯、結合犯等）、裁判上一罪（例如想像競
    合犯等）之案件皆屬之。次按刑罰責任之評價與法益之維護
    息息相關，對同一法益侵害為雙重評價，是過度評價；對法
    益之侵害未予評價，則為評價不足，均為法之所禁。又加重
    詐欺罪，係侵害個人財產法益之犯罪，其罪數之計算，核與
    參與犯罪組織罪之侵害社會法益有所不同，審酌現今詐欺集
    團之成員皆係為欺罔他人，騙取財物，方參與以詐術為目的
    之犯罪組織。倘若行為人於參與詐欺犯罪組織之行為繼續中
    ，先後多次為加重詐欺之行為，因參與犯罪組織罪為繼續犯
    ，犯罪一直繼續進行，直至犯罪組織解散，或其脫離犯罪組
    織時，其犯行始行終結。故該參與犯罪組織與其後之多次加
    重詐欺之行為皆有所重合，然因行為人僅為一參與犯罪組織
    行為，侵害一社會法益，屬單純一罪，應僅就「該案中」與
    參與犯罪組織罪時間較為密切之首次加重詐欺犯行論以參與
    犯罪組織罪及加重詐欺罪之想像競合犯，而其他之加重詐欺
    犯行，祗需單獨論罪科刑即可，無需再另論以參與犯罪組織
    罪，以避免重複評價。是如行為人於參與同一詐欺集團之多
    次加重詐欺行為，因部分犯行發覺在後或偵查階段之先後不
    同，肇致起訴後分由不同之法官審理，為裨益法院審理範圍
    明確、便於事實認定，即應以數案中「最先繫屬於法院之案
    件」為準，以「該案件」中之「首次」加重詐欺犯行與參與
    犯罪組織罪論以想像競合。縱該首次犯行非屬事實上之首次
    ，亦因參與犯罪組織之繼續行為，已為該案中之首次犯行所
    包攝，該參與犯罪組織行為之評價已獲滿足，自不再重複於
    他次詐欺犯行中再次論罪，俾免於過度評價及悖於一事不再
    理原則。至於「另案」起訴之他次加重詐欺犯行，縱屬事實
    上之首次犯行，仍需單獨論以加重詐欺罪，以彰顯刑法對不
    同被害人財產保護之完整性，避免評價不足（最高法院109
    年度台上字第3945號、110年度台上字第4695號判決意旨參
    照）。
三、查被告於本案經檢察官追加起訴其基於參與犯罪組織之犯意
    ，於109年3月間，加入「阿財」（後改名為「小紅」）、不
    詳年籍之其他成員所組成之三人以上，以實施詐術為手段，
    所組成具有持續性及牟利性之有結構性組織之詐欺集團，並
    約定擔任「收簿手」工作等事實，而於110年7月7日繫屬原
    審法院（見原審卷第5頁原審法院收文章戳），又被告在本
    案之前，亦因於110年3月間加入張紹洋、「凱德」、「小紅
    」所屬之詐欺集團，擔任收簿手工作等情，而經臺灣桃園地
    方檢察署檢察官以109年度偵字第24521號起訴，並於110年5
    月1日以110年度金訴字第66號繫屬臺灣桃園地方法院（見第
    21557號偵卷第83頁至第86頁、本院卷39頁），再者，依各
    該起訴書犯罪事實欄所載之加入集團時間同為「109年3月間
    」、集團成員「小紅」及均擔任「收簿手」之工作等情，幾
    無差異，可見被告前後經起訴之上揭2案件，就整體形式為
    觀察，可認係屬參與同一詐欺集團之行為，僅因被害人不同
    ，而分別經起訴、追加起訴並繫屬法院審理中，足認本案並
    非被告加入上揭詐欺集團數案中「最先繫屬於法院之案件」
    ，本案就參與犯罪組織罪部分有重複起訴情形，依刑事訴訟
    法第8條、第303條第7款規定，本案被告被訴之參與犯罪組
    織罪部分本應諭知公訴不受理，惟公訴意旨認此部分與本院
    上開論罪科刑部分，具有想像競合犯之裁判上一罪關係，爰
    不另為不受理之諭知。
據上論斷，應依刑事訴訟法第369條第1項前段、第364條、第299
條第1項前段，判決如主文。　　　
本案經檢察官李孟亭提起公訴，檢察官謝志明到庭執行職務。
中　　華　　民　　國　　111 　年　　8 　　月　　10　　日
                  刑事第二十庭  審判長法　官  張紹省
　　　　　　　　　　　　　　　　　　　法　官  吳祚丞
　　　　　　　　　　　　　　　　　　　法　官  蕭世昌
以上正本證明與原本無異。
如不服本判決，應於收受送達後20日內向本院提出上訴書狀，其
未敘述上訴之理由者並得於提起上訴後20日內向本院補提理由書
（均須按他造當事人之人數附繕本）「切勿逕送上級法院」。
                                      書記官　吳建甫
中　　華　　民　　國　　111 　年　　8 　　月　　10　　日
附錄：本案論罪科刑法條全文
中華民國刑法第339條之4
犯第 339 條詐欺罪而有下列情形之一者，處 1 年以上 7 年以
下有期徒刑，得併科 1 百萬元以下罰金：
一、冒用政府機關或公務員名義犯之。
二、三人以上共同犯之。
三、以廣播電視、電子通訊、網際網路或其他媒體等傳播工具，
    對公眾散布而犯之。
前項之未遂犯罰之。
洗錢防制法第2條
本法所稱洗錢，指下列行為：
一、意圖掩飾或隱匿特定犯罪所得來源，或使他人逃避刑事追訴
    ，而移轉或變更特定犯罪所得。
二、掩飾或隱匿特定犯罪所得之本質、來源、去向、所在、所有
    權、處分權或其他權益者。
三、收受、持有或使用他人之特定犯罪所得。
洗錢防制法第14條
有第二條各款所列洗錢行為者，處7年以下有期徒刑，併科新臺
幣5百萬元以下罰金。
前項之未遂犯罰之。
前二項情形，不得科以超過其特定犯罪所定最重本刑之刑。　　
　　　　　　　
附表一
編號    犯罪事實 所犯罪名及宣告刑     沒收  一 事實欄一及附表二編號1 王俊皓犯三人以上共同詐欺取財罪，累犯，處有期徒刑壹年壹月。 未扣案之犯罪所得新臺幣壹仟元沒收。於全部或一部不能沒收時，追徵其價額。  二 事實欄一及附表二編號2 王俊皓犯三人以上共同詐欺取財罪，累犯，處有期徒刑壹年壹月。   三 事實欄一及附表二編號3 王俊皓犯三人以上共同詐欺取財罪，累犯，處有期徒刑壹年壹月。  

附表二
編號 被害人告訴人 詐欺時間、詐術 寄件時間、地點、物品/ 匯款時間、帳戶、金額 1 被害人杜智銘 詐欺集團成員於109年3月4日前某時許，以通訊軟體LINE暱稱「吳宗哲」向被害人杜智銘佯稱須提供金融帳戶之相關資料以順利辦理貸款等語，致被害人杜智銘陷於錯誤而將存摺影本、提款卡等物品寄出 被害人杜智銘於109年3月4日某時許，在臺南市○○區○○○街00號7-11超商新康華門市，將其所申辦之⑴中國信託商業銀行帳號000-000000000000號帳戶、⑵中華郵政股份有限公司帳號000-00000000000000號帳戶、⑶彰化商業銀行帳號000-00000000000000號帳戶、⑷第一商業銀行帳號000-00000000000號帳戶等帳戶之存摺影本、提款卡等物品寄出 2 告訴人丁榕嬋 詐欺集團成員於109年3月10日傍晚，致電向告訴人丁榕嬋佯稱信用卡遭盜刷，可依指示操作退刷等語，致告訴人丁榕嬋陷於錯誤前往匯款 告訴人丁榕嬋於109年3月10日傍晚6時8分、11分、27分、46分許，分別匯款4萬9,987元、2萬4,912元、2萬9,987元、2萬9,985元至鄭智文郵局帳戶 3 告訴人趙玉韻 詐欺集團成員於109年3月10日傍晚，致電向告訴人趙玉韻佯稱網路購物設定錯誤，須依指示操作ATM解除等語，致告訴人趙玉韻陷於錯誤前往匯款 告訴人趙玉韻於109年3月10日傍晚6時25分、28分許，分別匯款2萬9,987元、2萬9,989元至鄭智文中信帳戶；於同日傍晚6時29分許，匯款1萬5,103元至鄭智文郵局帳戶 

附表三
編號 被告取貨時間、地點 取貨物品 1 109年3月6日晚間10時39分許，在臺北市○○區○○路000號 （7-11超商慈愛門市） 被害人杜智銘申辦之⑴中國信託商業銀行帳號000-000000000000號帳戶、⑵中華郵政股份有限公司帳號000-00000000000000號帳戶、⑶彰化商業銀行帳號000-00000000000000號帳戶、⑷第一商業銀行帳號000-00000000000號帳戶等帳戶之存摺影本、提款卡等物品 2 109年3月9日晚間10時36分許，在新北市○○區○○路0段000號（7-11超商百豐門市） 證人鄭智文申辦之⑴中華郵政股份有限公司帳號000-00000000000000號帳戶、⑵中國信託商業銀行帳號000-000000000000號帳戶、⑶台新國際商業銀行帳號000-00000000000000號帳戶等帳戶之存摺影本、提款卡等物品